【裁判字號】    97,上易,831
【裁判日期】    970506
【裁判案由】    業務侵占
【裁判全文】
臺灣高等法院臺中分院刑事判決         97年度上易字第831號
上  訴  人
即  被  告  甲○○
                      樓之7
上列上訴人因業務侵占案件，不服臺灣苗栗地方法院九十六年度
易字第六０八號中華民國九十七年四月三日第一審判決（起訴案
號：臺灣苗栗地方法院檢察署九十六年度偵緝字第二四號），提
起上訴，本院判決如下：
    主  文
上訴駁回。
    理  由
一、按依刑事訴訟法第三百五十條、第三百六十一條、第三百六
    十二條、第三百六十七條規定，不服地方法院之第一審判決
    而上訴者，須提出上訴書狀，並應敘述具體理由，為上訴必
    備之程式；其所提出之書狀未敘述上訴理由，或僅曾以言詞
    陳述上訴理由者，均應於上訴期間屆滿後二十日內補提理由
    書於第一審法院。第一審法院經形式審查，認逾期未補提上
    訴理由者，應定期間先命補正；逾期未補正者，為上訴不合
    法律上之程式，應以裁定駁回。倘已提出上訴理由，但所提
    非屬具體理由者，則由第二審法院以上訴不合法律上之程式
    ，判決駁回。而所謂具體理由，必係依據卷內既有訴訟資料
    或提出新事證，指摘或表明第一審判決有何採證認事、用法
    或量刑等足以影響判決本旨之不當或違法，而構成應予撤銷
    之具體事由，始克當之（例如：依憑證據法則具體指出所採
    證據何以不具證據能力，或依憑卷證資料，明確指出所為證
    據證明力之判斷如何違背經驗、論理法則）；倘僅泛言原判
    決認定事實錯誤、違背法令、量刑失之過重或輕縱，而未依
    上揭意旨指出具體事由，或形式上雖已指出具體事由，然該
    事由縱使屬實，亦不足以認為原判決有何不當或違法者（例
    如：對不具有調查必要性之證據，法院未依聲請調查亦未說
    明理由，或援用證據不當，但除去該證據仍應為同一事實之
    認定），皆難謂係具體理由，俾與第二審上訴制度旨在請求
    第二審法院撤銷、變更第一審不當或違法之判決，以實現個
    案救濟之立法目的相契合，並節制濫行上訴（最高法院九十
    七年度臺上字第八九二號刑事判決意旨參照）。
二、經查：本件上訴人即被告甲○○雖於民國九十七年四月十六
    日向原審法院具狀提出上訴理由書狀敘明上訴理由，惟經核
    其所提出之上訴理由，僅陳述略稱：於起訴書提及將建國管
    理委員會之基金，擅自挪為兌現其所開立予”不知情”莊枝
    菊之支票使用。被告坦承犯罪之事實，唯有予”不知情”之
    莊枝菊，其實莊某是知情的，九十四年七月上任建國管理委
    員會之財務委員，莊某已經計劃詳密，覬覦管委會的錢，況
    且不必承擔任何責任，推由被告承擔即可，為何起訴書裡如
    此敘述，這點令被告相當不滿意，既然被告已承擔所有責任
    ，唯有此點請查證等語
三、本院查：
（一）上訴人即被告因不服地方法院之第一審判決而於九十七年
      四月十六日向原審法院具狀提出上訴理由書狀敘明上訴理
      由，則依刑事訴訟法第三百六十一條第二項條文、立法修
      正理由及上開最高法院判決意旨，被告倘已提出上訴理由
      ，但所提非屬具體理由者，則由第二審法院以上訴不合法
      律上之程式，以判決駁回之。至於上訴理由是否具體，係
      屬第二審法院審查範圍，則不在命補正之列（參見法院辦
      理刑事訴訟案件應行注意事項第一百六十二點），合先敘
      明。
（二）經核上開被告所提之上訴理由，要非屬所謂之具體理由【
      即必須依據卷內既有訴訟資料或提出新事證，具體指摘或
      表明第一審判決有何採證認事、用法或量刑等足以影響判
      決本旨之不當或違法，而構成應予撤銷之具體事由，始克
      當之（例如：依憑證據法則具體指出所採證據何以不具證
      據能力，或依憑卷證資料，明確指出所為證據證明力之判
      斷如何違背經驗、論理法則）；或形式上雖已指出具體事
      由，然該事由縱使屬實，亦不足以認為原判決有何不當或
      違法者（例如：對不具有調查必要性之證據，法院未依聲
      請調查亦未說明理由，或援用證據不當，但除去該證據仍
      應為同一事實之認定），皆難謂係具體理由，最高法院九
      十七年度臺上字第八九二號判決意旨參見】，而上訴人在
      原審審理中本即為有罪之陳述，復表明無證據調查，無辯
      解，錢拿去還莊枝菊，均承認犯罪，願意每月還幾萬元，
      真的想還錢，有原審九十七年三月十四日審判筆錄可稽。
      綜上，本件被告上訴理由僅泛言：於起訴書提及將建國管
      理委員會之基金，擅自挪為兌現其所開立予”不知情”莊
      枝菊之支票使用。被告坦承犯罪之事實，唯有予”不知情
      ”之莊枝菊，其實莊某是知情的，九十四年七月上任建國
      管理委員會之財務委員，莊某已經計劃詳密，覬覦管委會
      的錢，況且不必承擔任何責任，推由被告承擔即可，為何
      起訴書裡如此敘述，這點令被告相當不滿意，既然被告已
      承擔所有責任，唯有此點請查證為上訴之理由，除俱未依
      法指摘或表明第一審判決有何採證認事、用法或量刑等足
      以影響判決本旨之不當或違法，而構成應予撤銷之具體事
      由外，雖被告另有提及其實莊枝菊是知情的，九十四年七
      月上任建國管理委員會之財務委員，莊某已經計劃詳密，
      覬覦管委會的錢等語，然此未經被告於原審審理時抗辯及
      聲請調查之事由縱使屬實，亦不足以認定原判決有何不當
      或違法之處（本件被告既係認罪坦承犯行，至案外人莊枝
      菊是否涉有犯罪尚與本案無關），揆諸上開最高法院判決
      意旨，本件上訴自不合法定上訴程式，應予駁回，並不經
      言詞辯論為之。
據上論斷，應依刑事訴訟法第三百六十七條前段、第三百七十二
條，判決如主文。
中    華    民    國    97    年    5     月    6     日
            刑事第九庭    審判長法  官  陳  筱  珮
                                法  官  趙  春  碧
                                法  官  許  旭  聖
上列正本證明與原本無異。
不得上訴。
                                書記官  紀  美  鈺
中    華    民    國    97    年    5     月    6     日


司法院資訊處製作；財團法人民間司法改革基金會備份。
